臺灣屏東地方法院民事裁定
111年度監宣字第121號
聲  請  人  歐桂珠  


上列聲請人聲請許可處分受監護宣告人不動產事件，本院裁定如
下：
    主   文
聲請駁回。
程序費用由聲請人負擔。
    理   由
一、按監護開始時，監護人對於受監護人之財產，應依規定會同
    遺囑指定、當地直轄市、縣（市）政府指派或法院指定之人
    ，於2個月內開具財產清冊，並陳報法院；於前條之財產清
    冊開具完成並陳報法院前，監護人對於受監護人之財產，僅
    得為管理上必要之行為，民法第1099條第1項、第1099條之1
    分別定有明文。次按監護人對於受監護人之財產，非為受監
    護人之利益，不得使用、代為或同意處分。監護人為下列行
    為，非經法院許可，不生效力：代理受監護人購置或處分
    不動產。代理受監護人，就供其居住之建築物或其基地出
    租、供他人使用或終止租賃，民法第1101條第1項、第2項設
    有明文。又上開規定於成年人之監護，依民法第1113條之規
    定，均準用之。
二、本件聲請意旨：伊為受監護宣告人歐善之養女，相對人前經
    本院以109年度監宣字第161號裁定宣告為受監護宣告之人，
    由伊擔任監護人，現因需處分受監護人之不動產，因此聲請
    許可處分受監護宣告人所有如附表所示之不動產等語。
三、經查，聲請人主張其養父歐善經本院裁定為受監護宣告人，
    其為受監護宣告人之監護人等情，雖經本院依職權調閱本院
    109年度監宣字第161號卷宗，核閱屬實，惟聲請人代理處分
    受監護宣告人之不動產，依法須向法院聲請許可，揆諸前開
    規定，自應先由監護人與會同開具財產清冊之人，共同將受
    監護宣告人之財產，開具財產清冊陳報法院後，始得聲請處
    分受監護宣告人之財產，否則，監護人僅得對受監護宣告人
    之財產為管理行為，法院自無從許可監護人代理處分受監護
    宣告人之財產，遍查上開案卷，並無監護人與會同法院指定
    開具財產清冊之人歐杜碧霞向本院陳報受監護宣告人財產清
    冊之事件，亦有收狀資料查詢清單在卷可憑。因此，本件既
    未完成開具受監護宣告人之財產清冊並陳報法院，聲請人對
    於受監護宣告人之財產，僅得為管理上必要之行為，不得為
    處分行為，故聲請人逕行向本院聲請許可處分受監護宣告人
    之不動產，於法未合，應予駁回。
四、依家事事件法第164條第3項，裁定如主文。
中　　華　　民　　國　　111 　年　　6 　　月　　23　　日
                        家事法庭  法  官  陳威宏
以上正本係照原本作成。
如不服本裁定，應於送達後10日內向本院提出抗告狀，並繳納抗
告費新臺幣1,000元。
中　　華　　民　　國　　111 　年　　6 　　月　　23　　日
                                  書記官  鄭珮瑩

附表：
編號 種類 地號 面積 權利範圍 備註 1 土地 屏東縣○○鄉○○段000地號 4,500㎡ 全部 所有權 2 土地 屏東縣○○鄉○○段000地號 960㎡ 全部 所有權 3 土地 屏東縣○○鄉○○段0000地號 1,460㎡ 全部 所有權 4 土地 屏東縣○○鄉○○段0000地號 13,880㎡ 1/2 所有權 5 地上權 屏東縣○○鄉○○段000地號 3,101㎡ 全部 他項權利